臺灣臺中地方法院刑事判決　　　　　　　　　　　　　九十三年度易字第六三八號
　　公　訴　人　臺灣臺中地方法院檢察署檢察官
　　被　　　告　丁○○
右列被告因傷害等案件，經檢察官提起公訴（九十二年度偵字第二三二七九號），本
院判決如左：
    主  文
丁○○傷害人之身體，累犯，處有期徒刑參月，如易科罰金，以參佰元折算壹日；又
連續以加害生命、身體、財產之事，恐嚇他人致危害於安全，累犯，處有期徒刑肆月
，如易科罰金，以參佰元折算壹日；應執行有期徒刑伍月，如易科罰金，以參佰元折
算壹日。
    事  實
一、丁○○曾因肅清煙毒條例、麻醉藥品管理條例及槍砲彈藥刀械管制條例案件，經
    本院判處有期徒刑三年四月、四月及八月，應執行有期徒刑四年二月，於民國八
    十四年六月八日假釋，後假釋經撤銷，應執行殘刑二年七月八日；另因妨害公務
    案件，經本院判處有期徒刑六月及三月，應執行有期徒刑八月，合併執行至八十
    八年六月十一日又假釋，並於同年十二月十二日假釋期滿執行完畢；又因傷害、
    竊盜案件，經台灣高等法院台中分院及台灣苗栗地方法院各判處有期徒刑六月，
    定其應執行刑為有期徒刑十一月，於九十二年三月七日執行完畢。詎仍不知悔改
    ，復基於恐嚇危害安全之概括犯意，連續於（一）九十二年八月二十二日十四時
    許，在台中縣和平鄉○○村○○路○段竹林巷一號戊○○經營之竹咫林卡拉ＯＫ
    店，以加害身體之事，恐嚇乙○○稱本來就看其不順眼，有機會要修理等語。（
    二）同日十五時許，在上址竹咫林卡拉ＯＫ店，欲賒帳消費，為戊○○所拒，即
    以加害財產之事，恐嚇戊○○稱要叫小弟砸店等語。（三）同日十六時許，在上
    址卡拉ＯＫ店門口，以加害生命、身體、財產之事，恐嚇乙○○稱見一次要打一
    次，要砸毀其車輛，手下有七、八名小弟，擁有二把槍，要將其帶到大安溪丟掉
    等語。（四）同年月二十三日十四時三十分許，在上址卡拉ＯＫ店，因向店員丙○○賒帳，為丙○○所拒，即以加害財產之事，恐嚇丙○○稱不給賒帳晚上就砸
    店等語，均使乙○○、戊○○、丙○○心生畏懼，致生危害於安全。丁○○另於
    同年月二十二日十七時許，前往上址戊○○經營之竹咫林卡拉ＯＫ店，先基於毀
    損之犯意，以腳踢破該店大門破璃（毀損部分業據戊○○撤回告訴，由檢察官為
    不起訴處分），經戊○○質問原因，復基於普通傷害之犯意，以拳頭毆打戊○○
    頭部數下，使戊○○受有頭部外傷併腦震盪及頸部挫傷之傷害。
二、案經乙○○、戊○○、丙○○訴由台中縣警察局和平分局報請台灣台中地方法院
    檢察署檢察官偵查起訴。
    理  由
一、訊據被告丁○○對於前開時地，因故毆打告訴人戊○○成傷等情坦承不諱，核與
    告訴人戊○○於警訊、偵查中指訴之情節相符，並經目擊證人林職龍、林清美於
    警訊、偵查中證述無訛，復有顯示告訴人戊○○受傷情形之診斷證明書附卷可稽
    ，此部分事證已明。另被告雖否認恐嚇危害安全犯行，辯稱伊未以言語恐嚇乙○○、戊○○、丙○○云云。惟查被告右揭恐嚇危害安全之事實，業據告訴人乙○○、戊○○、丙○○於警訊、偵查中指訴綦詳，恐嚇乙○○及毀損竹咫林卡拉Ｏ
    Ｋ店大門玻璃部分，復經證人林清美於警訊、偵查中證述屬實，參以被告於警訊
    時先供稱九十二年八月二十三日下午，伊在竹咫林卡拉ＯＫ店對面竹林釣魚池釣
    魚，未過去竹咫林卡拉ＯＫ店云云，嗣於偵查則改稱當日與陳恩潔同去云云，先
    後不一，證人陳恩潔於偵查中亦稱伊聽到被告說賒帳請伊喝酒等語，益徵告訴人
    乙○○、戊○○、丙○○就被告恐嚇危害安全部分之指訴非虛，被告空言否認，
    不足採信，其犯行已堪認定。至被告固另稱傷害部分已與告訴人戊○○達成和解
    云云，然未提出任何資料佐憑，且依告訴人戊○○於警訊、偵查中之供述及其提
    出之撤回告訴狀、和解書所載，告訴人戊○○僅撤回被告毀損部分，並未及傷害
    部分，故被告傷害告訴人戊○○部分，本院仍應予以審究，併此敘明。
二、核被告所為，係犯刑法第二百七十七條第一項之傷害罪及同法第三百零五條之恐
    嚇危害安全罪。被告曾因肅清煙毒條例、麻醉藥品管理條例及槍砲彈藥刀械管制
    條例案件，經本院判處有期徒刑三年四月、四月及八月，應執行有期徒刑四年二
    月，於八十四年六月八日假釋，後假釋經撤銷，應執行殘刑二年七月八日，另因
    妨害公務案件，經本院判處有期徒刑六月及三月，應執行有期徒刑八月，合併執
    行至八十八年六月十一日又假釋，並於同年十二月十二日假釋期滿執行完畢；又
    因傷害、竊盜案件，經台灣高等法院台中分院及台灣苗栗地方法院各判處有期徒
    刑六月，定其應執行刑為有期徒刑十一月，於九十二年三月七日執行完畢，有台
    灣台中地方法院檢察署刑案資料查註紀錄表足參，五年以內再犯有期徒刑以上之
    罪，為累犯，應依法加重其刑。又被告先後多次恐嚇危害安全犯行，時間緊接，
    犯罪構成要件相同，顯係基於概括犯意反覆為之，此部分自應依連續犯之規定論
    以一罪，並依法遞加其刑。再被告所上開二罪間，犯意各別，罪質互異，應予分
    論併科。爰審酌被告素行不良，已有肅清煙毒條例、麻醉藥品管理條例、槍砲彈
    藥刀械管制條例、妨害公務、傷害、竊盜等前科，仍不知悔改，又連續以言語恐
    嚇告訴人乙○○、戊○○、丙○○及傷害告訴人戊○○，危害社會治安，及其犯
    罪動機、目的、手段、所生損害、犯罪後態度等一切情狀，處以如主文所示之刑
    ，並定其應執行刑及諭知易科罰金之折算標準。
據上論斷，應依刑事訴訟法第二百九十九條第一項前段，刑法第五十六條、第二百七
十七條第一項、第三百零五條、第四十七條、第四十一條第一項前段、第五十一條第
五款，罰金罰鍰提高標準條例第一條前段，第二條，判決如主文。
本案經檢察官甲○到庭執行職務。
中      華      民      國      九十三      年    六    月    二十五    日
                                  臺灣臺中地方法院刑事第八庭
                                    審判長法  官  朱  光  國
                                          法  官  洪  俊  誠
                                          法  官  鍾  堯  航
右正本證明與原本無異。
如不服本判決，應於送達後十日內向本院提出上訴狀（須附繕本），上訴於台灣高等
法院台中分院。
                                          書記官
中      華      民      國      九十三      年    六    月    二十五    日
附錄本案論罪科刑法條全文
刑法第二百七十七條第一項：
傷害人之身體或健康者，處三年以下有期徒刑、拘役或一千元以下罰金。
刑法第三百零五條：
以加害生命、身體、自由、名譽、財產之事，恐嚇他人致生危害於安全者，處二年以
下有期徒刑、拘役或三百元以下罰金。
